【裁判字號】    98,抗,785
【裁判日期】    980819
【裁判案由】    聲請撤銷緩刑
【裁判全文】
臺灣高等法院刑事裁定                   98年度抗字第785號
抗  告  人
即受刑人    甲○○
上列抗告人因聲請撤銷緩刑案件，不服臺灣士林地方法院中華民
國98年5 月29日裁定（98年度撤緩字第45號），提起抗告，本院
裁定如下：
    主  文
原裁定撤銷，發回臺灣士林地方法院。
    理  由
一、本件原裁定以：抗告人即受刑人甲○○因公共危險等案件，
    前經原審法院於民國九十七年四月十五日，以九十七年度交
    簡字第一一九號判決判處應執行有期徒刑十月，緩刑二年，
    並應依附記事項給付告訴人林重崑賠償金（即自九十七年五
    月起至同年十二月止，按月於每月十五日各給付告訴人新臺
    幣〈下同〉一萬五千元，並於九十八年一月十五日給付七千
    元，如有一期未給付視為全部到期）確定（下稱前案），惟
    抗告人並未依判決主文所示付清賠償金，又於緩刑前之九十
    六年十二月三十日故意犯詐欺罪，經臺灣臺北地方法院於九
    十八年二月十九日，以九十七年度易字第二八一三號判決判
    處有期徒刑二月，如易科罰金以一千元折算一日確定（下稱
    後案）。因認原宣告之緩刑難收警惕之效，爰撤銷其宣告等
    情。固非無見。
二、惟按：緩刑宣告之撤銷，有「應撤銷」與「得撤銷」緩刑之
    事由。前者，於其符合刑法第七十五條規定之要件者，法院
    即應撤銷其宣告，無裁量之餘地。後者緩刑之宣告是否「得
    撤銷」，除須符合刑法第七十五條之一第一項各款所定之原
    因外，並採裁量撤銷主義，特於第一項規定實質要件為「足
    認原宣告之緩刑難收其預期效果，而有執行刑罰之必要」，
    賦予法院撤銷與否之裁量權限。故檢察官以受刑人有刑法第
    七十五條之一第一項各款之事由，聲請法院撤銷其緩刑之宣
    告時，法院自應就受刑人如何符合「足認原宣告之緩刑難收
    其預期效果，而有執行刑罰之必要」之實質要件，為本於合
    目的性之裁量，妥適審酌受刑人所犯前後數罪間，關於法益
    侵害之性質、再犯之原因、違反法規範之情節是否重大、受
    刑人主觀犯意所顯現之惡性及其反社會性等各情。綜核審察
    是否已足使前案原為促使惡性輕微之被告或偶發犯、初犯改
    過自新而宣告之緩刑，已難收其預期之效果，而確有執行刑
    罰之必要。且查得否撤銷緩刑之宣告，攸關受刑人之應否受
    執行刑罰，涉及人身自由之程序保障，自應給予其陳述意見
    之適當機會，方符正當法律程序，並示公平法院不存有任何
    預斷。本件檢察官固以抗告人於前案判決確定後，僅於九十
    七年五月六日給付一萬五千元，及同年六月二十三日給付八
    千元，而認其違反所定負擔情節重大，且受刑人又於緩刑期
    前故意犯他罪，而在緩刑期內受得易科罰金之有期徒刑之宣
    告確定，已合於刑法第七十五條之一第一項第一、四款所定
    撤銷緩刑宣告之原因等語。惟抗告人是否確無履行上開負擔
    之意願？是否確有其所宣告之緩刑難收預期效果之情？未經
    訊問受刑人並查明，尚無從憑依審認。原裁定僅憑抗告人未
    依判決主文支付賠償金及於緩刑期前故意犯他罪並受有期徒
    刑之宣告為由，遽准檢察官之聲請，尚有未洽。抗告意旨執
    以指摘原裁定不當，尚非全無理由，應由本院將原裁定撤銷
    ，發回原審法院更為妥適之裁定。
據上論斷，應依刑事訴訟法第四百十三條前段，裁定如主文。
中    華    民    國    98    年    8     月    19    日
            刑事第二十一庭審判長法  官  蘇隆惠
                                法  官  曾家貽
                                法  官  楊力進
以上正本證明與原本無異。
不得再抗告。
                                書記官  楊麗娟
中    華    民    國    98    年    8     月    20    日


司法院資訊處製作；財團法人民間司法改革基金會備份。
